---
title: "Time series of the carbonate chemistry at Point B"
author: "Jean-Pierre Gattuso, CNRS-UPMC (gattuso@obs-vlfr.fr), Samir Alliouane, Lydia Kapsenberg and Laure Mousseau"
date: '`r format(Sys.Date(), "%d %B %Y")`'
output:
  html_document:
    code_folding: hide
    fig_caption: yes
    toc: yes
    toc_float: yes
  pdf_document:
    toc: yes
---


```{r setup, include=FALSE}
##
rm(list = ls())
require(readxl)
require(seacarb)
library(ggplot2)
library(cowplot)
library(scales)
library(RColorBrewer)
library(gridExtra)
library(reshape2)
library(xtable)
library(zoo)
library(lubridate)
library(nlme)
library(lmtest)
library(dplyr)
library(readr)
library(tidyr)
library(grid)
library(viridis)
library(animation)
library(directlabels)
library(tibble)
require("knitr")
library(broom)

#define who is the user and define path
if (Sys.getenv("LOGNAME") == "gattuso") path = "../../pCloud\ Sync/Documents/experiments/exp153_carbonates_point_B/"
if (Sys.getenv("LOGNAME") == "samir") path = "../../pCloud Sync/exp153_carbonates_point_B/"

Sys.setenv(TZ='UTC')
dc1 <- "#482173FF" #discrete color 1
dc2 <- "#51C56AFF" #discrete color 2: 
dc3 <- "#482173FF" #discrete color 1
dc4 <- "#51C56AFF" #discrete color 2: 

size_labs <- 6
face_font <- "plain"

Mytheme <- function(size_labs = 6, face_font="plain", ...) {
  theme_bw() +
  theme(axis.text.x = element_text(face=face_font, size=size_labs, color="black"),
        axis.title.x = element_text(face=face_font, size=size_labs, margin=margin(0,0,0,0,"pt")),
        axis.text.y = element_text(face=face_font, color="black", size=size_labs),
        axis.title.y = element_text(face=face_font, size=size_labs),
        axis.ticks.x = element_line(size=0.1),
        axis.ticks.y = element_line(size=0.1),
        axis.ticks.length = unit(1.1, "mm"),
        panel.grid.major = element_line(size = 0.25, color="black", linetype="dotted"),
        aspect.ratio = 1 / 3,
        plot.margin = margin(t = 0, r = 1, b = 0, l = 0, unit = "lines")
  )
}

Mytheme_facet <- function(size_labs = 6, face_font="plain") {
  theme_bw() +
  theme(axis.text.x = element_text(face=face_font, size=size_labs, color="black"),
        axis.title.x = element_text(face=face_font, size=size_labs, margin=margin(0,0,0,0,"pt")),
        axis.text.y = element_text(face=face_font, color="black", size=size_labs),
        axis.title.y = element_text(face=face_font, size=size_labs),
        axis.ticks.x = element_line(size=0.1),
        axis.ticks.y = element_line(size=0.1),
        axis.ticks.length = unit(1.1, "mm"),
        panel.grid.major = element_blank(),
        panel.grid.minor = element_blank(),
        aspect.ratio = 1,
        plot.margin = margin(t = 0, r = 1, b = 0, l = 0, unit = "lines")
  )
}

######## To add regression line on ggplots
# use as annotate(aes(x = 25, y = 300, label = lm_eqn(lm(y ~ x, df))), parse = TRUE)
# http://stackoverflow.com/questions/7549694/ggplot2-adding-regression-line-equation-and-r2-on-graph
lm_eqn = function(m) {
  l <- list(a = format(coef(m)[1], digits = 2),
      b = format(abs(coef(m)[2]), digits = 2),
      r2 = format(summary(m)$r.squared, digits = 3));
  if (coef(m)[2] >= 0)  {
    eq <- substitute(italic(y) == a + b %.% italic(x)*","~~italic(r)^2~"="~r2,l)
  } else {
    eq <- substitute(italic(y) == a - b %.% italic(x)*","~~italic(r)^2~"="~r2,l)    
  }
  as.character(as.expression(eq));                 
}

######## function to make regression plot with model I equation in title
ggreg <- function (fit, point_size=2) {
  ggplot(fit$model, aes_string(x = names(fit$model)[2],
                               y = names(fit$model)[1])) +
    geom_point(size = point_size, col = "blue") +
    stat_smooth(method = "lm", col = "black") +
    labs(title = paste(title, "\nAdj R2 = ",signif(summary(fit)$adj.r.squared, 5),
                       "; Intercept =",signif(fit$coef[[1]],5 ),
                       "; Slope =",signif(fit$coef[[2]], 5),
                       "; P =",signif(summary(fit)$coef[2,4], 5))) +
    theme(plot.title = element_text(size=7))
}

```
```{r test regression, include=FALSE}
# This is to test linear regressions with dates
# Conclusion is that the slope is per day but I have decided to use decimal_date() to avoid any confusion
dt <- as_date(c("1916-06-16", "2016-06-15"))
temp <- c(20, 21)
dat <- data.frame(dt, temp)
reg <- lm(data=dat,temp ~ dt)
slope <- 365*coef(reg)[2]
```


### Les codes de Villefranche (inspirés des codes SOMLIT)

- Codification qflag\_taking concernant le prélèvement des échantillons en mer : (i.e pour l'étape : "qflag\_taking")
	- 0 : ancien code qui signifie OK
	- 2 : nouveau code qui signifie OK
	- 3 : prélèvement douteux
	- 4 : prélèvement mauvais

- Codification qflag\_final, qui correspond au code "final" des résultats TA et DIC (i.e pour l'étape : "qflag\_final"). Comme TA et DIC sont déterminés par la même titration, qflag\_ta et qflag\_DIC devrait être identiques. Ce n'est pas le cas en décembre 2009 où il manque des qflag\_DIC. On a alors considéré que qflag\_final = qflag\_ta.

	- 0 : Dosage avorté (échantillon perdu)
	- 2 : résultat OK
	- 3 : résultat douteux
	- 4 : résultat mauvais


```{r read_data, include=FALSE}
# read data and create a data frame tbl
z <-  read_delim(
  paste0(path,"data/", "radehydro_ctd.csv.gz"),
  delim = ",",
  col_names = TRUE,
  col_types = cols(fluo_calib = "d", fluorescence="d", oxygen_mll="d", oxygen_sat="d", 
                   oxygen_umolkg="d", par="d", v0="d", v2="d"),
  na = c("NA")
)
```

```{r plot, include=FALSE}
v <- ggplot(filter(z, date>"2016-01-01", date<"2016-12-31"), 
            aes(x=date,y=pressure,z=temperature, fill=temperature)) +
  geom_raster() +
  scale_y_reverse(expand=c(0,0)) +
  #scale_fill_gradientn(colours=matlab.like(10), na.value = 'gray', name="Water\nTemp \nºC") + 
  scale_fill_viridis_d() +
  scale_x_date(date_breaks = "1 week", 
                   # limits = as_date(c('2016-12-06','2017-02-25')),
                   labels=date_format("%b-%d"), expand=c(0,0)) + 
  ylab("Depth (m)") +
  xlab("")
ggsave(filename = "figures/temp.png", plot = v)
```